【裁判字號】    90,訴,209
【裁判日期】    900530
【裁判案由】    返還無權佔有土地等
【裁判全文】
臺灣板橋地方法院民事判決  九十年訴字第二○九號
    原      告    戊○○
    原      告    壬○○
    原      告    辛○○
    原      告    庚○○
    原      告    己○○
    原      告    癸○○
    被      告    卯○○
    被      告    丑○○
    被      告    丙○○
    被      告    乙○○
    兼訴訟代理人  子○○
    被      告    寅○○
    兼訴訟代理人  丁○○
    被      告    甲○○
右當事人間請求返還無權占有土地事件，本院判決如左﹕
    主      文
被告甲○○應將坐落台北縣中和市○○段六六四地號土地如附圖所示Ａ部分面積十點
九一平方公尺之地上物拆除，將土地返還原告及其他共有人。
被告丁○○應將坐落台北縣中和市○○段六六四地號土地如附圖所示Ｂ部分面積五點
四七平方公尺之地上物拆除，將土地返還原告及其他共有人。
被告寅○○應將坐落台北縣中和市○○段六六四地號土地如附圖所示Ｃ部分面積一點
五一平方公尺之地上物拆除，將土地返還原告及其他共有人。
被告乙○○應將坐落台北縣中和市○○段六六四地號土地如附圖所示Ｄ部分面積六點
四九平方公尺及Ｅ部分面積二點二六平方公尺之地上物拆除，將土地返還原告及其他
共有人。
被告丙○○應將坐落台北縣中和市○○段六六四地號土地如附圖所示Ｆ１部分面積四
點七四平方公尺及Ｆ３部分面積零點七六平方公尺之地上物拆除，將土地返還原告及
其他共有人，及將同段六五五地號土地如附圖所示Ｆ２部分面積一七點六二平方公尺
之地上物拆除，將土地返還原告。
被告卯○○應將坐落台北縣中和市○○段六六四地號土地如附圖所示Ｇ２部分面積六
點一七平方公尺之地上物拆除，將土地返還原告及其他共有人，及將同段六五五地號
土地如附圖所示Ｇ１部分面積四點三九平方公尺之地上物拆除，將土地返還原告。
被告丑○○應將坐落台北縣中和市○○段六六四地號土地如附圖所示Ｈ部分面積零點
四一平方公尺之地上物拆除，將土地返還原告及其他共有人。
訴訟費用由被告負擔。
本判決第一項、第二項、第三項、第四項、第五項、第六項、第七項於原告分別以新
台幣貳拾壹萬壹仟元、新台幣壹拾萬陸仟元、新台幣貳萬玖仟元、新台幣壹拾柒萬元
、新台幣參拾捌萬捌仟元、新台幣壹拾玖萬元、新台幣捌仟元為被告供擔保後，得為
假執行；但被告丙○○如於假執行程序實施前，以新台幣壹佰壹拾陸萬陸仟元預供擔
保得免為假執行。
    事      實
甲、原告方面：
  一、聲明：除供擔保金額外，餘如主文所示。
  二、陳述：
      坐落台北縣中和市○○段六六四地號土地為原告戊○○、壬○○、辛○○、庚○○之被繼承人胡仁昌與原告己○○、癸○○、戊○○及訴外人胡明壽、胡明
      川、胡明健、胡金谷、胡徐素娥、胡明輝、胡明華、胡文儒、胡妤婷、胡淑惠
      分別共有，同段六五五地號土地為原告己○○、癸○○及原告戊○○、壬○○
      、辛○○、庚○○之被繼承人胡仁昌分別共有（其中原告戊○○、壬○○、辛○○、庚○○就胡仁昌之部分，現正辦理繼承登記中），此有土地登記簿及戶
      籍謄本可稽，詎被告等無正當權源占用原告分別共有上開土地分別搭建地上物
      使用，即被告甲○○占用台北縣中和市○○段六六四地號土地如附圖所示Ａ部
      分面積十點九一平方公尺、被告丁○○占用台北縣中和市○○段六六四地號土
      地如附圖所示Ｂ部分面積五點四七平方公尺、被告寅○○占用台北縣中和市○○段六六四地號土地如附圖所示Ｃ部分面積一點五一平方公尺、被告乙○○占
      用台北縣中和市○○段六六四地號土地如附圖所示Ｄ部分面積六點四九平方公
      尺及Ｅ部分面積二點二六平方公尺、被告丙○○占用台北縣中和市○○段六六
      四地號土地如附圖所示Ｆ１部分面積四點七四平方公尺及Ｆ３部分面積零點七
      六平方公尺，及同段六五五地號土地如附圖所示Ｆ２部分面積一七點六二平方
      公尺、被告卯○○占用台北縣中和市○○段六六四地號土地如附圖所示Ｇ２部
      分面積六點一七平方公尺，及將同段六五五地號土地如附圖所示Ｇ１部分面積
      四點三九平方公尺、被告丑○○占用台北縣中和市○○段六六四地號土地如附
      圖所示Ｈ部分面積零點四一平方公尺，為此，原告本於民法第七百六十七條、
      第八百二十一條之規定，請求被告等拆除無權占用之地上物，將台北縣中和市
      ○○段六六四地號土地返還原告及其他共有人，將台北縣中和市○○段六五五
      地號土地返還予原告。
乙、被告方面：
  一、聲明：
    １被告卯○○未於言詞辯論期日到場，亦未提出書狀作何聲明及陳述。
    ２被告丑○○、乙○○、寅○○、丁○○、甲○○部分：
      聲明：原告之訴及其假執行之聲請均駁回。
      陳述：伊等向前手買受時，即為目前之使用範圍，不知有占用原告之土地，如
      原告願意提出合理之補償，伊等同意拆除。
    ３被告丙○○部分：
      聲明：原告之訴及其假執行之聲請均駁回。如受不利之判決，願供擔保請准免
            為假執行。
      陳述：伊向前手買受時，即為目前之使用範圍，不知有占用原告之土地，如原
            告願意提出合理之補償，伊同意和解。
丙、本院依聲請履勘現場並囑託台北縣中和地政事務所派員測繪現場圖。
    理      由
一、本件被告卯○○經合法通知，未於言詞辯論期日到場，核無民事訴訟法第三百八
    十六條所列各款情形，爰依原告之聲請，由其一造辯論而為判決。
二、原告主張：坐落台北縣中和市○○段六六四地號土地為原告戊○○、壬○○、辛○○、庚○○之被繼承人胡仁昌與原告己○○、癸○○、戊○○及訴外人胡明壽
    、胡明川、胡明健、胡金谷、胡徐素娥、胡明輝、胡明華、胡文儒、胡妤婷、胡
    淑惠分別共有，同段六五五地號土地為原告己○○、癸○○及原告戊○○、壬○○、辛○○、庚○○之被繼承人胡仁昌分別共有（其中原告戊○○、壬○○、辛○○、庚○○就胡仁昌之部分，現正辦理繼承登記中），業據其提出土地登記簿
    謄本及戶籍謄本為證，應可信為真實。被告等占用原告共有上開土地分別搭建地
    上物使用，即被告甲○○占用台北縣中和市○○段六六四地號土地如附圖所示Ａ
    部分面積十點九一平方公尺、被告丁○○占用台北縣中和市○○段六六四地號土
    地如附圖所示Ｂ部分面積五點四七平方公尺、被告寅○○占用台北縣中和市○○
    段六六四地號土地如附圖所示Ｃ部分面積一點五一平方公尺、被告乙○○占用台
    北縣中和市○○段六六四地號土地如附圖所示Ｄ部分面積六點四九平方公尺及Ｅ
    部分面積二點二六平方公尺、被告丙○○占用台北縣中和市○○段六六四地號土
    地如附圖所示Ｆ１部分面積四點七四平方公尺及Ｆ３部分面積零點七六平方公尺
    ，及同段六五五地號土地如附圖所示Ｆ２部分面積一七點六二平方公尺、被告卯
    ○○占用台北縣中和市○○段六六四地號土地如附圖所示Ｇ２部分面積六點一七
    平方公尺，及將同段六五五地號土地如附圖所示Ｇ１部分面積四點三九平方公尺
    、被告丑○○占用台北縣中和市○○段六六四地號土地如附圖所示Ｈ部分面積零
    點四一平方公尺等情，業經本院會同台北縣中和地政事務所人員勘驗屬實，有勘
    驗筆錄及土地複丈成果圖附卷可稽，被告等雖抗辯：渠等目前使用之範圍與向前
    手買受之範圍相同，不知有占用原告之土地等語，惟此究不能資為渠等占用土地
    具有合法權源之依據，被告等復未能舉證證明渠等究有何正當權源使用原告所有
    上開土地，原告主張被告等無權占有土地，自堪信為真實。
三、按所有人對於無權占有或侵奪其所有物，得請求返還之；各共有人對於第三人，
    得就共有物之全部，為本於所有權之請求。但回復共有物之請求，僅得為共有人
    全體之利益為之，民法第七百六十七條前段、第八百二十一條定有明文。本件原
    告依上開規定請求被告將無權占用之地上物拆除，將台北縣中和市○○段六六四
    地號土地返還原告及其他共有人，將台北縣中和市○○段六五五地號土地返還予
    原告，為有理由，應予准許。
四、原告與被告丙○○均陳明願供擔保請准為假執行或免為假執行之宣告，就原告勝
    訴部分，經核均無不合，爰酌定相當擔保金額分別准許之。
五、據上論結，原告之訴為有理由，依民事訴訟法第三百八十五條第一項前段、第七
    十八條、第八十五條第一項前段、第三百九十條第二項、第三百九十二條，判決
    如主文。
中      華      民      國    九十      年      五      月     三十    日
                                    臺灣板橋地方法院民事第三庭
~B法      官  陳映如
右為正本係照原本作成
如對判決上訴，須於判決送達後廿日內向本院提出上訴狀。
中      華      民      國    九十      年      五      月     三十    日
~B法院書記官  李淑貞


司法院資訊處製作；財團法人民間司法改革基金會備份。
